臺灣板橋地方法院刑事判決　　　　　　　　　　　　九十二年度訴字第二五九七號
　　公　訴　人　臺灣板橋地方法院檢察署檢察官
　　被　　　告　乙○○
　　選任辯護人　陳錦芳律師
　　　　　　　　洪銘徽律師
　　被　　　告　丙○○
右列被告等因妨害自由案件，經檢察官提起公訴（九十二年度偵字第一八八七九號）
，本院判決如左：
    主      文
丙○○、乙○○共同以其他非法方法，剝奪人之行動自由，丙○○處拘役伍拾日，如
易科罰金，以佰元折算壹日，乙○○處拘役拾日，如易科罰金，以佰元折算壹
日。
    事      實
一、丙○○夥同有傷害及妨害自由等犯意聯絡之乙○○與真實姓名年籍不詳、綽號「
    消風」、「韋仔」之成年男子，於民國九十二年一月二十六日凌晨四時五十分許
    ，在臺北縣新莊市○○路一三六號四樓「Ｅ棧網路站」內，誤認甲○○係與渠等
    素有怨隙之真實姓名年籍不詳、綽號「布丁」之成年男子，而共同對其毆打，致
    甲○○受有頭皮瘀傷、右上眼瞼瘀傷及鼻樑瘀傷等傷害（傷害部分業據甲○○撤
    回告訴），繼之發覺所毆之人並非「布丁」，即仗勢要甲○○隨同離開「Ｅ棧網
    路站」搭車前往尋找「布丁」，甲○○因畏於形勢而拒絕，丙○○乃出手強拉甲○○自樓梯下樓，且仍分次對其毆打，並揚言要讓甲○○「看不見明日的太陽」
    等語脅迫之非法方法，強使甲○○乘坐於由「消風」駕駛之自用小客車後座，且
    由丙○○、乙○○分坐甲○○之左右兩側，「韋仔」則坐於駕駛座右側位置，隨
    即往臺北縣永和市方向駛去，剝奪甲○○之行動自由，迄同日上午八時許，始在
    臺北縣新莊市○○路「首部曲ＫＴＶ」前讓甲○○下車離去，嗣經甲○○報警處
    理，通知丙○○、乙○○到案說明，始悉上情。
二、案經甲○○訴由臺北縣政府警察局新莊分局報請臺灣板橋地方法院檢察署檢察官
    偵查起訴。
    理      由
一、訊據被告丙○○、乙○○固坦承於右揭時地確與「消風」、「韋仔」共同毆打甲○○，並使甲○○與渠等同乘由「消風」駕駛之自用小客車找尋「布丁」，嗣於
    同日上午八時許始讓甲○○下車離去之事實，惟被告等均矢口否認有何妨害自由
    之犯行，被告丙○○辯稱：伊並未出手強拉甲○○，亦未以要讓其看不見明日的
    太陽等語脅迫甲○○，只是當場看到打人就跟著打云云；被告乙○○辯稱：伊是
    以為朋友被打，才動手打人，並未與丙○○、「消風」、「韋仔」有犯意聯絡，
    亦未剝奪甲○○之行動自由云云。然查，右揭犯罪事實，業據證人即告訴人甲○○於本院審理時結證屬實，並證稱：伊當日是在「Ｅ棧網路站」內玩網路遊戲，
    後來被告等有四人進來，誤認伊為「布丁」之友人，要伊隨同一起出去，伊回答
    不要，被告等就又問一次，伊仍表示拒絕後，被告丙○○即動手打伊，並將伊拖
    走，因恐電梯有監視器就改走樓梯，至三樓時，被告等又將伊推倒在地上踢，到
    一樓時，丙○○又毆打伊鼻子，伊因流鼻血，被告等人乃自後將伊扶住，叫伊上
    車時，伊並不願意，丙○○並揚言讓伊看不見明天的太陽等語，參諸被告二人對
    其等有於前述時地與「消風」、「韋仔」四人聯手毆打甲○○一事，自警詢、偵
    查以迄審理時均自承無隱，核與證人甲○○證述之被毆情節相符，又有行政院衛
    生署臺北醫院九十二年五月十四日出具之甲○○診斷證明書附卷可稽，是甲○○
    於「Ｅ棧網路站」內遭被告等人圍毆情事已可認定。衡諸甲○○於凌晨時分，遭
    不相識之被告丙○○、乙○○與「消風」、「韋仔」等四人，在網路咖啡店內毆
    打成傷，又強拖甲○○與之一同下樓搭車找人並口出惡言等情觀之，此間對甲○○行動自由之剝奪，已然明甚。甚至由甲○○與被告等乘坐於汽車後座時，尚由
    被告丙○○、乙○○分坐兩側一節觀察，益見被告等為防止甲○○擅自離去之手
    段，以此剝奪甲○○之行動自由，至臻灼然。被告乙○○固另以其一開車門就坐
    上去，並不知道甲○○坐在旁側云云置辯，惟此適足以證明其與被告丙○○及「
    消風」、「韋仔」等人犯意共同、行為一致，要已難辭妨害自由之罪責。此外，
    復有「Ｅ棧網路站」內攝影機所拍攝犯罪現場實況列印之影像三幀附卷可稽。綜
    上，足認被告二人上開所辯，顯係圖卸飾詞，殊無可採，罪證明確，犯行均堪認
    定。
二、核被告丙○○、乙○○所為，係犯刑法第三百零二條第一項以其他方法剝奪人之
    行動自由罪。被告丙○○、乙○○與真實姓名年籍不詳、綽號「消風」、「韋仔
    」之成年男子四人間，有犯意聯絡及行為分擔，均為共同正犯。爰審酌被告等僅
    為細故，竟無視律法，犯罪手段粗暴，被告丙○○且基於主導犯行地位，對被害
    人造成之損害非輕，惟事發後已與被害人達成和解及犯罪後之態度等一切情狀，
    分別量處如主文所示之刑，並諭知易科罰金之折算標準，以示懲儆。
據上論斷，應依刑事訴訟法第二百九十九條第一項前段，刑法第二十八條、第三零二
條第一項、第四十一條第一項前段，罰金罰鍰提高標準條例第一條前段、第二條，判
決如主文。
本案經檢察官程秀蘭到庭執行職務
中      華      民      國    九十三    年      三      月      二      日
                                  臺灣板橋地方法院刑事第十四庭
                                      審判長法  官  趙  義  德
                                            法  官  絲  鈺  雲
                                            法  官  張  江  澤
右正本證明與原本無異。
如不服本判決，應於判決送達後十日內，向本院提出上訴狀。
                                            書記官  吳  健  政
中      華      民      國    九十三    年      三      月      二      日
附錄本案論罪科刑法條全文：
刑法第三百零二條
私行拘禁或以其他非法方法，剝奪人之行動自由者，處五年以下有期徒刑、拘役或三
百元以下罰金。
因而致人於死者，處無期徒刑或七年以上有期徒刑，致重傷者，處三年以上十年以下
有期徒刑。
第一項之未遂犯罰之。
